DEVELOPPEUR Front-end +3 ans d'expérience



17 voies des Saules, 94310 Orly



wadietorjmen@gmail.com



0638115219

A propos : Développeur Full-Stack passionné par l'univers du développement, j'ai plus de 3 ans d'expériences professionnelle dans la réalisation d'applications. Motivé et ambitieux, j'aime travailler sur des projets avec des équipes multidisciplinaires dans l'objectif d'évoluer et de développer l'ensemble de mes compétences.

CONNAISSANCES TECHNIQUES

Langages JavaScript, EC06, TypeScript, Java

Framework React JS, Next JS, Express JS, Spring

Boot, Nest JS, Node JS

Base de données Cosmos DB, MySQL, Mongo DB,

Système d'exploitation Windows, Linux

Méthodologie Agile, Cycle en V

Intégration continue /

DevOps

Gitlab CI/ CD, Docker, Azure DevOps

Conception UML, JMerise

DIPLOMES

RNCP7 : Expert en informatique et système d'information 2020-2022

EPSI Paris

Licence en informatique 2019-2020

Université de Poitiers

2016-2019 Licence en informatique

Institut supérieur des études technologiques de Zaghouan, Tunisie

EXPERIENCES PROFESSIONNELLES

02/2024 à ce jour

Randstad digital france Développeur Full-Stack

Client: RD Randstad digital France

<u>Projet</u>: Étude, conception et Développement d'une application de matching DC=> besoins avec open IA

Méthodologie de travail : Agile

Architecture: N-tiers

Equipe: Chef du projet, 3 développeurs Full Stack, 2 data scientiste, 2 data engineering.

Réalisations:

- Création des pipelines CI/CD.
- Conception et modélisation de la base de données.
- Développement de la bibliothèque Randstad digital
- Développement des interfaces utilisateurs.
- Persistance des données avec Redux-saga
- Développement des tests Cypress et Jest.
- Développement des Apis Rest
- Correction des bugs
- Revue du code

Environnement

React JS, JS, Node JS, Express Js, TypeScript, Redux-saga, Python, Elasticsearch, Flask, VS code, Gitlab, SonarCloud, Jest, Cypress, Docker, Jira.

10/2022 à 02/2024

Randstad digital france Développeur Full-Stack

Client: CEGID

<u>Contexte</u>: CEGID est un acteur majeur de la transformation numérique des entreprises, il propose aux entreprises des services cloud et des logiciels de gestion. J'ai intégré leur équipe pour développer un nouveau produit de BI (Reporting Rh).

<u>Projet</u>: Étude, conception et Développement d'une application BI

Méthodologie de travail : Agile

Architecture: N-tiers

<u>Equipe</u>: PO, Chef du projet, 2 développeurs Full Stack, 2 développeur front-end, UX designer, Lead Devops, architecte cloud et architecte infrastructure.

Réalisations:

Atelier métier et analyse des spécifications fonctionnelles.

- Chiffrage et estimation des taches.
- Implémentation des outils pour garantir la qualité du code.
- Création des pipelines CI/CD.
- Conception et modélisation de la base de données.
- Développement des interfaces utilisateurs.
- Développement des tests Cypress et Jest.
- Développement des Apis
- · Correction des bugs
- Contribution à mettre en place un guide utilisateurs.
- Revue du code

Environnement

React JS, Next JS, Node JS, Redux, Bootstrap, TypeScript, CSS3, styled-components VS code, Git, SonarCloud, Jest, Cypress, Docker, Cosmos DB, Microsoft Azure.

09/2020 à 09/2022

Défi International

Développeur Full Stack

<u>Contexte</u>: Défi international regroupe plusieurs marques de produits de luxe, distribués en points de vente et sur internet. L'objectif de la mission était de développer et maintenir en interne les sites internet précédemment externalisés.

Proiet 1 : Développement des sites E-commerce

Mission: Développement from scratch les sites Atelier Emma&Chloé et La Box Homme

Equipe: Chef projet + 3 Développeurs Full-stack + UX designer

Réalisations:

- Analyse et étude des besoins du CEO
- Chiffrage et estimation des taches
- Rédaction des cahiers de charges fonctionnelles et techniques
- Développement des sites de l'atelier Emma&Chloé et de La Box Homme, à partir des maquettes et des cahiers de charges.
- Amélioration du référencement des sites SEO.
- Gestion du bon fonctionnement des sites et correction des bugs

Environnement

Shopify, JavaScript, HTML5, CSS3, Bootstrap, Liquid, Jira

Proiet 2: Développement d'une application web en interne

Mission: Développement from scratch d'une application web en interne pour un besoin en interne

Equipe: Chef projet + 3 développeurs Full-stack

Réalisations:

- Analyse et étude des besoins du CEO
- Conception de l'application en utilisant UML
- Rédaction des cahiers de charges fonctionnelles et techniques
- Développement des interfaces utilisateurs
- Correction des bugs
- Revue de code
- Développement des tests Cypress et Jest
- Développement des APIs Rest

Environnement

React JS, typescript, Java, Spring-boot, CSS3, Cypress, Jest, Jira Gitlab, Docker, MySql.